【裁判字號】    98,上訴,2412
【裁判日期】    980618
【裁判案由】    毒品危害防制條例
【裁判全文】
臺灣高等法院刑事判決                98年度上訴字第2412號
上  訴  人
即  被  告  甲○○
上列上訴人因毒品危害防制條例案件，不服臺灣基隆地方法院98
年度訴字第292 號，中華民國98年4 月16日第一審判決（起訴案
號：臺灣基隆地方法院檢察署98年度撤緩毒偵字第19號），提起
上訴，本院判決如下：
    主  文
上訴駁回。
    理  由
一、按不服地方法院之第一審判決而上訴者，應向管轄第二審之
    高等法院為之；上訴書狀應敘述具體理由；第二審法院認為
    上訴書狀未敘述理由或上訴有第362 條前段情形，應以判決
    駁回之，刑事訴訟法第361 條第1 、2 項、第367 條前段明
    文規定。而所謂具體理由，必係依據卷內既有訴訟資料或提
    出新事證，指摘或表明第一審判決有何採證認事、用法或量
    刑等足以影響判決本旨之不當或違法，而構成應予撤銷之具
    體事由，始克當之（例如：依憑證據法則具體指出所採證據
    何以不具證據能力，或依憑卷證資料，明確指出所為證據證
    明力之判斷如何違背經驗、論理法則）；倘僅泛言原判決認
    定事實錯誤、違背法令、量刑失之過重或輕縱，而未依上揭
    意旨指出具體事由，或形式上雖已指出具體事由，然該事由
    縱使屬實，亦不足以認為原判決有何不當或違法者（例如：
    對不具有調查必要性之證據，法院未依聲請調查亦未說明理
    由，或援用證據不當，但除去該證據仍應為同一事實之認定
    ），皆難謂係具體理由，俾與第二審上訴制度旨在請求第二
    審法院撤銷、變更第一審不當或違法之判決，以實現個案救
    濟之立法目的相契合，並節制濫行上訴（最高法院97年度台
    上字第892 號判決參照）。是倘上訴人之上訴書狀雖敘述上
    訴理由，形式上雖已指出具體事由，然該事由縱使屬實，亦
    不足以認為原判決有何不當或違法者，即與未敘述具體理由
    無異，所為上訴，即非適法。
二、查本件上訴人即被告甲○○不服原審判決，於民國（下同）
    98年5 月6 日具狀提起第二審上訴，惟未具理由，嗣於同年
    月26日具狀補正理由，有被告刑事上訴狀、上訴理由狀各1
    件在卷可稽。而被告上訴理由略以：伊所受緩起訴處分雖於
    期間內另涉傷害一案，但該案已諭知不受理，亦即不成立，
    為何以一不成立之案件，撤銷緩起訴處分；又伊另於觀護人
    室採尿查驗有二級毒品反應，但該案件經檢察官通知以上課
    半年代為懲處，伊亦遵從上完所有課程，為何同一案件又被
    判刑，實令人費解云云。惟按被告於緩起訴期間內，有下列
    情形之一者，檢察官得依職權或依告訴人之聲請撤銷原處分
    ，繼續偵查或起訴：一、於期間內故意更犯有期徒刑以上刑
    之罪，經檢察官提起公訴者，刑事訴訟法第253-3條第1項第
    1 款定有明文，本件被告既因故意傷害罪經檢察官提起公訴
    ，依法自應撤銷原緩起訴處分；又前開緩起訴期間為二年，
    自96年11月6日至98年11月5日止，有臺灣基隆地方法院檢察
    署檢察官96年度毒偵字第2302號緩起訴處分書及同署執行保
    護管束案件全卷資料附卷可稽，則被告在上開緩起訴期間所
    付保護管束之內容，於本件緩起訴撤銷後，依刑事訴訟法第
    253-3條第2項規定亦不得請求返還或賠償，故被告主張有重
    複處分之情，容有誤解。是被告並未依據卷內既有訴訟資料
    或提出新事證，指摘或表明第一審判決有何採證、認事、量
    刑之不當或違法，尚難謂係上訴之具體理由，從而本件上訴
    顯不合法定程式，應予駁回，並不經言詞辯論為之。
據上論斷，應依刑事訴訟法第367條前段、第372條，判決如主文
。
中    華    民    國    98    年    6     月    18    日
                  刑事第十庭審判長法  官  楊炳禎
                                  法  官  朱光仁
                                  法  官  陳春秋
以上正本證明與原本無異。
如不服本判決，應於收受送達後10日內向本院提出上訴書狀，其
未敘述上訴之理由者並得於提起上訴後10日內向本院補提理由書
（均須按他造當事人之人數附繕本）「切勿逕送上級法院」。
                                  書記官  駱國堯
中    華    民    國    98    年    6     月    18    日


司法院資訊處製作；財團法人民間司法改革基金會備份。
